最高法院刑事判決　　　　　　　　　　　　　　　八十八年度台上字第一八二九號
　　上　訴　人　甲○○　男
　　　　　　　　乙○○　男
右上訴人等因違反槍砲彈藥刀械管制條例等罪案件，不服台灣高等法院高雄分院中華
民國八十六年五月八日第二審更審判決（八十六年度上更(二)字第三七號，起訴案號：
台灣屏東地方法院檢察署八十二年度偵字第五三一號），提起上訴，本院判決如左：
    主  文
上訴駁回。
    理  由
按刑事訴訟法第三百七十七條規定，上訴於第三審法院，非以判決違背法令為理由，
不得為之。是提起第三審上訴，應以原判決違背法令為理由，係屬法定要件。如果上
訴理由狀並未依據卷內訴訟資料，具體指摘原判決不適用何種法則或如何適用不當，
或所指摘原判決違法情事，顯與法律規定得為第三審上訴理由之違法情形，不相適合
時，均應認其上訴為違背法律上之程式，予以駁回。本件原判決論上訴人甲○○、乙
○○以共同運輸化學合成麻醉藥品罪，各判處有期徒刑伍年月。又共同未經許可運
輸手槍罪，各處有期徒刑陸年，扣案如原判決附表所示之物（槍、彈）均諭知沒收，
主刑部分各合併定執行刑為有期徒刑捌年。係依憑己判刑確定之同案共犯許崑木供承
之情節、上訴人乙○○於警訊之自白，參酌共犯許文章於警訊之供詞，扣案如原判決
附表所示之槍彈及卷附內政部警政署刑事警察局鑑驗通知書等證據資料，而為論斷，
已述其所憑之證據及認定之理由，而以上訴人等否認有上揭犯行，並辯稱：伊等只
是受僱捕魚，不知要走私安非他命及槍彈云云，為飾卸之詞；其刑求之抗辯，亦查無
證據以資證明，均不足採取；共犯陳文章（本案主犯）所為有利上訴人之供述，意在
迴護，非可信憑，在理由內依憑證據資料，詳加指駁及說明。並說明(一)走私之安非他
命因運輸至菲國馬尼拉出售雖未扣案佐證，然查陳文章僱用許崑木、甲○○、乙○○
等駕駛海發旺十七號漁船前，於民國八十一年十一月六日即曾以「能吉漁六號」漁船
走私安非他命出口至菲律賓販賣後，再購買槍械走私進口，此據陳文章於警訊時供明
在卷，並說明該次走私之安非他命係由周朝和購買十一公斤後裝運上船，在菲律賓每
公斤可賣新台幣二十萬元以上等語，足見陳文章僱用許崑木、甲○○等人走私前，已
有循例沿用同一模式之可能，雖陳文章於海發旺十七號漁船走私案案發後逃亡，遭警
查獲之初供稱「所僱用之船員均不知情，也未運送毒品到菲國，那是我騙船員的說法
」云云，然據許崑木於警訊中供稱「安非他命是陳文章於（八十二年）一月十四日二
十三時許搬運上船（指海發旺十七號漁船）藏放的，他告訴我共有十一公斤。」訊以
「你何以知道陳文章搬運上船﹖」，則稱「一月十四日二十三時許：陳文章坐一輛計
程車到甲○○家向其借用一把鐵錘，說是要將安非他命搬到船上藏放，就坐那輛計程
車離開，過了大約一個半小時左右，他又坐原車回到甲○○家告訴我安非他命已藏好
」等語，並供稱「一月十九日當晚，陳文章安排我和船員到馬尼拉市來來飯店吃飯，
在十九時許，陳文章即和一位中國籍綽號成仔之男子說要去搬運安非他命。翌日凌晨
一時許回到飯店說安非他命已搬運妥當」等語，與上訴人乙○○於警訊中所供「章仔
安排我們四位船員到馬尼拉市來來飯店吃飯、喝酒、按摩等所有花用都是章仔出錢的
，於十九時許（十九日）吃飯當中，章仔及一位馬尼拉市的男子說要去搬運安非他命
」「走私約十多公斤安非他命」「我有聽到章仔說該批安非他命共賣得新台幣二百多
萬元」等情合，參以走私進口如原判決附表所示之槍彈在菲律賓購買之費用不貲，
陳文章循其「能吉漁六號」漁船走私之模式，以在菲律賓出售安非他命所得換買槍械
返國自屬可信。(二)槍械、子彈、化學合成麻醉藥品類，均屬行政院依懲治走私條例公
告之管制進出口物品，安非他命業經行政院衛生署公告列為化學合成麻醉藥品，上訴
人等私運並運輸化學合成麻醉藥品出口，乃一行為觸犯懲治走私條例第二條第一項之
私運管制物品出口罪及麻醉藥品管理條例第十三條之一第二項第一款之運輸化學合成
麻醉藥品罪，而其私運並運輸手槍、彈藥進口，亦屬一行為觸犯懲治走私條例第二條
第一項之私運管制物品進口罪、槍彈藥刀械管制條例第七條第二項之運輸手槍及槍
彈藥刀械管制條例第十一條第一項之運輸彈藥罪。其私運運輸安非他命出口，與私
運、運輸槍彈進口行為先後可分，乃二個行為，犯意各別，應併合處罰之理由。從形
式上觀察，原判決並無採證違反法則、適用法則不當或判決理由不備之違法情形存在
。上訴意旨，置原判決所為明白論斷於不顧，專憑其個人意見，就原審採證認事職權
之適法行使及原判決理由已經詳細說明之事項，漫事爭執，難認已符合首揭法定之第
三審上訴要件，其上訴均違背法律上之程式，應予駁回。
據上論結，應依刑事訴訟法第三百九十五條前段，判決如主文。
中      華      民      國    八十八    年      四      月     十五     日
                              最高法院刑事第四庭
                                  審判長法官  黃  劍  青
                                        法官  劉  敬  一
                                        法官  林  增  福
                                        法官  邵  燕  玲
                                        法官  張  清  埤
      右正本證明與原本無異
                                              書  記  官
中      華      民      國    八十八    年      四      月     十九     日
                                                                        Ｂ
